【裁判字號】    98,易,236
【裁判日期】    980512
【裁判案由】    竊盜
【裁判全文】
臺灣雲林地方法院刑事判決               98年度易字第236號
公  訴  人  臺灣雲林地方法院檢察署檢察官
被      告  乙○○
                    現於臺灣雲林看守所羈押中
上列被告因竊盜案件，經檢察官提起公訴（98年度偵字第1669號
），被告於準備程序進行中就被訴事實為有罪之陳述，經本院聽
取當事人意見後，認宜進行簡式審判程序，裁定進行簡式審判程
序，判決如下：
    主  文
乙○○攜帶兇器竊盜，累犯，處有期徒刑玖月。扣案之小型破壞
剪壹支沒收。
    事  實
一、乙○○前於民國94年間，因犯搶奪案件，經本院以94年度簡
    上字第130 號判處有期徒刑2 年6 月確定。另於95年間，因
    犯施用毒品案件，經本院以95年度訴字第487 號判處應執行
    有期徒刑10月確定。前揭二案經減刑及定應執行刑為有期徒
    刑2 年10月確定，於97年7 月11日縮短刑期假釋出監，所餘
    刑期並交付保護管束，於98年3 月12日假釋期滿，未經撤銷
    假釋，其未執行之刑，以已執行論。詎仍不知悔改，竟於98
    年3 月27日11時15分許，意圖為自己不法之所有，攜帶客觀
    上可供兇器使用之小型破壞剪1 支，至雲林縣斗六市○○里
    ○○路64之5 號丙○住處，持前揭破壞剪將上開住宅之窗戶
    鋁條剪斷後，再以該破壞剪將窗戶玻璃打破，並翻越窗戶進
    入該住宅（侵入住宅及毀損部分未據告訴），竊取屋主丙○
    所有之THUNDER 牌女用手錶1 只，得手後將該手錶藏置在口
    袋，在欲離開該屋之際，即遭附近鄰居發覺後報警，而為警
    當場逮捕，並當場扣得前開手錶及小型破壞剪1 支。
二、案經丙○訴由雲林縣警察局斗六分局報告臺灣雲林地方法院
    檢察署檢察官偵查後提起公訴。
    理  由
一、本件被告乙○○所犯為死刑、無期徒刑、最輕本刑為三年以
    上有期徒刑以外之罪，經本院裁定適用簡式審判程序，故不
    適用傳聞排除法則有關限制證據能力之相關規定，合先敘明
    。
二、被告乙○○之上開犯罪事實，除據其於警詢、偵訊時之供述
    及本院審理時之自白外，尚有下列證據可佐：
  (一)被害人丙○之警詢筆錄（警卷第4、5頁）。
  (二)現場照片12張（警卷第10至15頁）。
  (三)贓物認領收據、扣押物品目錄表各1 紙（警卷第6 頁、第8
    頁）。
  (四)扣案之小型破壞剪1 支（偵卷第22頁）。
    足認被告之自白與事實相符，故本件事證明確，被告犯行堪
    以認定，應依法論科。
三、論罪科刑
  (一)按刑法第321 條第1 項第3 款之攜帶兇器竊盜罪，係以行為
    人攜帶兇器竊盜為其加重條件，此所謂兇器，其種類並無限
    制，凡客觀上足以對人之生命、身體、安全構成威脅，具有
    危險性之兇器均屬之，且只須行竊時攜帶此種具有危險性之
    兇器為已足，並不以攜帶之初有行兇之意圖為必要（最高法
    院79年臺上字第5253號判例參照）。查扣案之小型破壞剪1
    支，長約21公分、為金屬材質，重量約0.4 公斤左右，可以
    剪斷銅線或相類似之物品。業經本院當庭勘驗並記明筆錄（
    本院卷審判筆錄第3 頁）。則若持該小型破壞剪攻擊人，客
    觀上顯足以危害他人生命、身體安全，故該小型破壞剪為具
    有危險性之兇器無疑。故核被告乙○○所為，係犯刑法第32
    1 條第1 項第3 款之攜帶兇器竊盜罪。
  (二)被告有犯罪事實欄一所載之前科及有期徒刑執行完畢紀錄，
    有臺灣高等法院被告前案紀錄表1 份在卷可稽，其於前次有
    期徒刑執行完畢後，5 年以內故意再犯本件有期徒刑以上之
    罪，為累犯，應依刑法第47條第1 項規定加重其刑。
  (三)爰審酌被告年輕力壯，不思以正途賺取錢財，前有竊盜、搶
    奪、施用毒品等前科，素行不佳。又於接近正午時分，攜帶
    兇器為本件犯行，行徑大膽。且其於98年3 月12日假釋期滿
    ，於假釋期滿後未逾1 個月即為本件犯行，過輕之刑度顯無
    法矯正其行為之偏差。惟念被告於犯後坦承犯行，態度良好
    。且所竊得之物業經被害人領回，及被告之智識程度等一切
    情狀，量處如主文所示之刑。
  (四)扣案之小型破壞剪1 支為被告所有，用以供其犯本件犯罪所
    用之物，業經被告供承在卷，爰依刑法第38條第1 項第2 款
    宣告沒收之。
據上論斷，應依刑事訴訟法第273 條之1 第1 項、第284 條之1
、第299 條第1 項前段、第310 條之2 、第454 條，刑法第321
條第1 項第3 款、第47條第1 項、第38條第1 項第2 款，判決如
主文。
本案經檢察官甲○○到庭執行職務。
中    華    民    國    98    年    5     月    12    日
                  刑事第二庭    法  官  楊昱辰
以上正本證明與原本無異。
如不服本判決應於收受判決後10日內向本院提出上訴書狀，並應
敘述具體理由；其未敘述上訴理由者，應於上訴期間屆滿後20日
內向本院補提理由書（均須按他造當事人之人數附繕本）。「切
勿逕送上級法院」。
                                書記官  林惠鳳
中    華    民    國    98    年    5     月    12    日
附錄法條：中華民國刑法第321條第1項
犯竊盜罪而有左列情形之一者，處6 月以上、5 年以下有期徒刑
：
一、於夜間侵入住宅或有人居住之建築物、船艦或隱匿其內而犯
    之者。
二、毀越門扇、牆垣或其他安全設備而犯之者。
三、攜帶兇器而犯之者。
四、結夥三人以上而犯之者。
五、乘火災、水災或其他災害之際而犯之者。
六、在車站或埠頭而犯之者。


司法院資訊處製作；財團法人民間司法改革基金會備份。
